【裁判字號】    89,易,346
【裁判日期】    890503
【裁判案由】    傷害
【裁判全文】
臺灣臺北地方法院刑事判決  八十九年度易字第三四六號
    公訴人  台灣台北地方法院檢察署檢察官
    被  告  甲○○
            丙○○
            丁○○
右列被告等因傷害案件，經檢察官聲請簡易判決處刑（八十八年度偵字第二五七六九
號），經本院新店簡易庭受理後（八十九年度店簡字第五七號），認為不宜以簡易判
決處刑，而簽移本院刑事普通庭審理，本院判決如左：
    主    文
甲○○傷害人之身體，處拘役參拾日，如易科罰金，以參佰元折算壹日。
丙○○共同傷害人之身體，累犯，處有期徒刑肆月，如易科罰金，以參佰元折算壹日
。
丁○○無罪。
    事    實
一、丙○○曾犯竊盜罪及偽造文書罪，分別經法院判處有期徒刑三年及九月，並經法
    院定其應執行刑三年六月確定，甫於民國八十六年十二月三日因縮短刑期假釋出
    監，縮短刑期至八十八年八月十八日屆滿以已執行論，詎仍不知悔改，因子女之
    事對甲○○有所不滿，於八十八年十月十九日下午四時五十分許至甲○○所開設
    位於台北縣新店市○○路二十三號之迎光書局理論，雙方一言不合發生爭執，丙○○乃與另一名姓名年籍不詳之成年男子基於共同傷害之犯意聯絡，與亦基於傷
    害犯意之甲○○互相毆打，丙○○出拳打中甲○○左眼，並由該姓名年籍不詳之
    男子勒住甲○○脖子並共同毆打甲○○，期間甲○○亦出手並曾將丙○○頭部按
    壓在地上，互毆結果致甲○○受有左眼眶約５Ｘ５公分瘀傷併左眼結膜下出血、
    左臉頰挫傷、頸部約３Ｘ３公分瘀傷等傷害，丙○○亦受有左肘挫傷、左頭部頂
    －顳－枕部交接處頭皮浮腫、左小指尖傷口、右食指傷等傷害。
二、案經甲○○、丙○○訴由台北縣警察局新店分局報請台灣台北地方法院檢察署檢
    察官聲請以簡易判決處刑，經本院新店簡易庭受理後，認為不宜以簡易判決處刑
    ，而簽移刑事普通庭依通常程序審理。
    理    由
壹、有罪部分：
一、訊據被告丙○○、甲○○均矢口否認有傷害對方身體之犯行，被告丙○○辯稱：
    伊只是與甲○○理論為何要威脅小孩，是甲○○自己氣不過，衝出來大小聲，還
    將伊的頭壓在地下，伊並未毆打甲○○，不知道甲○○的傷是如何來的，可能是
    他自己撞到放旁邊的摩托車云云；被告甲○○辯稱：伊並無毆打丙○○，當日丙○○衝進店中打人，伊的脖子被勒住了，沒有還手，不知道丙○○為何受傷云云
    。經查，
（一）前揭事實，業據被告丙○○於警局初訊中供認：「因我女兒．．．至袁某所經
      營之書局玩抽獎遊戲，不到三分鐘時間袁某就向我女兒．．．要三佰伍拾元，
      ．．，嚇的我女兒不敢回家，我就是因這樣的事與甲○○發生口角並互毆。」
      及「（你於何時、何地與甲○○互毆？）於８８年１０月１９日１７時許，在
      新店市○○路２３號迎光書局前與甲○○理論互毆．．．。」等情（見台北縣
      警察局新店分局八十八年十月十九日訊問筆錄）不諱，復經互為傷害犯行被害
      人並告訴人之丙○○、甲○○於警訊及偵審中指訴歷歷，且有證人乙○○於審
      理中證稱：「（８８、１０、１９下午四點五十分許，有在「迎光書局」？）
      有，那時我在店裡面上廁所，聽到吵雜聲，即到前面探看，見到有一個人掐著
      袁的脖子並要用椅子砸他．．，年紀較大的則是打袁，年紀較大的即是在庭被
      告丙○○。」等語（見本院八十九年三月十七日訊問筆錄）在卷，而被告丙○○、甲○○分別受有上述傷害，又有同仁醫院丙○○診斷證明書、景美醫院甲○○診斷證明書、天主教耕莘醫院甲○○診斷書各乙紙及甲○○受傷相片四幀
      附卷可稽。
（二）至被告丙○○、甲○○雖分別以前詞置辯，惟查，被告丙○○於偵審中所辯，
      不惟與其在警局初訊中之自白相異，並與被害人甲○○指述及證人證稱之情節
      不符，且由卷附之甲○○診斷證明書及受傷相片觀之，其左眼結膜下出血極為
      嚴重，加以瘀傷及挫傷紅腫之程度，顯非係因甲○○自己無端撞到放在旁邊的
      摩托車所致，另再參酌被告丙○○及甲○○二人之身高、體型，被告甲○○均
      較被告丙○○高大壯碩，然被告甲○○之傷勢卻較重於被告丙○○，乃因另一
      名姓名年籍不詳之成年男子亦加入毆打，被告甲○○被之勒住脖子，該名男子
      再與被告丙○○共同毆打被告甲○○甚明；而被告甲○○雖始終辯稱並無還手
      ，惟由卷附之丙○○診斷證明書可知，被告丙○○所受傷害包括有左肘挫傷、
      左小指尖傷口、右食指傷及左頭部頂－顳－枕部交接處頭皮浮腫之傷害，若被
      告甲○○只是單純出於防衛的消極抵抗行為，丙○○當不致除了出拳之手部外
      ，尚在頭皮處受有頭皮浮腫之傷害，顯見被告甲○○亦有將丙○○頭部按壓在
      地上之舉措，已非可單純評價為對於現在不法侵害之防衛行為而阻卻違法。
（三）綜上所述，被告丙○○於偵審中翻異前供，及被告甲○○所為飾卸之詞，均不
      足採信，其等均有傷害犯行堪以認定，應依法論科。
二、核被告丙○○及甲○○二人所為均係犯刑法第二百七十七條第一項之傷害罪，被
    告丙○○與另一名姓名年籍不詳之成年男子間有犯意之聯絡及行為之分擔，為共
    同正犯。查被告丙○○前因竊盜罪及偽造文書罪，分別經法院判處有期徒刑三年
    及九月，並經法院定其應執行刑三年六月確定，於八十六年十二月三日因縮短刑
    期假釋出監，縮短刑期至八十八年八月十八日屆滿以已執行論，有卷附台灣高等
    法院檢察署刑案紀錄簡覆表可按，其受有期徒刑之執行完畢，五年以內再犯本件
    有期徒刑以上之罪，為累犯，依法加重其刑。爰審酌被告丙○○素行不佳，被告
    二人所受傷勢程度，及被告丙○○與甲○○二人犯後均飾詞圖卸，並無悔意等一
    切情狀，各量處如主文所示之刑，並均諭知易科罰金之折算標準。
貳、無罪部分：
一、公訴意旨另以：被告丁○○與丙○○係父子，二人於前揭時地與告訴人即同案被
    告甲○○發生爭執而與之互相毆打，致被告丙○○及甲○○分別受有上述傷害，
    因認被告丁○○亦涉有傷害罪嫌。
二、本件公訴人認被告丁○○有傷害犯行，無非以告訴人即同案被告甲○○於警訊及
    偵查中之陳述為主要論據。訊據被告丁○○則堅決否認其事，辯稱：「於８８年
    １０月１９日下午１７時左右，我聽到外面有吵雜聲，我出去看時，我只看到他
    們打在一起，我沒有打人」等語。
三、按犯罪事實應依證據認定之，無證據不得推定其犯罪事實，又不能證明被告犯罪
    者，應諭知無罪之判決，刑事訴訟法第一百五十四條、第三百零一條第一項分別
    定有明文。經查，被告丙○○及另一名姓名年籍不詳之成年男子，與甲○○於前
    揭時地互相毆打之事實已如前述，告訴人即同案被告甲○○雖於警訊及偵查中陳
    稱毆打伊之人即係被告丁○○，惟於本院審理時命其當庭指認後則稱：要告之丁○○不是在庭之人，那人個子較高，及當時出手打人之人不是在庭之丁○○，是
    另外一個人等語（分見本院八十九年三月八日訊問及同年四月十九日審判筆錄）
    ，參諸被告丙○○與甲○○均於八十八年十月十九日發生互毆情事當日至警局接
    受偵訊，被告丁○○則係於次月五日始接受警訊，且偵查中被告丁○○並無到庭
    ，亦即告訴人即同案被告甲○○於本院審理前未曾當面指認過被告丁○○，其於
    警訊及偵查中之陳述顯係誤認該姓名年籍不詳之成年男子即被告丙○○之子丁○○，迄本院審理中始因當庭指認而確悉實情，自不得以其於警訊及偵查中之指述
    作為被告丁○○犯罪之證據；再衡以被告丁○○並未有於八十八年十月十九日遭
    受傷害情事，益見其無參與互毆之事實，是被告丁○○所辯，尚堪採信，此外復
    查無其他積極證據足資認定被告丁○○有傷害之犯行，揆諸首揭說明，不能證明
    被告丁○○犯罪，依法應為無罪判決之諭知。
據上論斷，應依刑事訴訟法第二百九十九條第一項前段、第三百零一條第一項，刑法
第二十八條、第二百七十七條第一項、第四十七條、第四十一條，罰金罰鍰提高標準
條例第一條前段，判決如主文。
本案經檢察官繆卓然到庭執行職務
中        華        民        國    八十九    年    五    月    三      日
                              台灣台北地方法院刑事第三庭
                                  法  官  吳淑惠
右正本證明與原本無異
如不服本判決應於送達後十日內向本院提出上訴狀
                                  書記官  林淑卿
中        華        民        國    八十九    年    五    月    十二    日
刑法第二百七十七條
一傷害人之身體或健康者，處三年以下有期徒刑，拘役或一千元以下罰金。
二犯前項之罪，因而致人於死者，處無期徒或七年以上有期徒刑，致重傷者，處三年
  以上、十年以下有期徒刑。


司法院資訊處製作；財團法人民間司法改革基金會備份。
